JOSÉ NEIRA SANDOVAL



www.behance.net/josens | www.linkedin.com/in/jose-neira-sandoval | jose.neira.sandoval@gmail.com | +56 9 8628 6154

DISEÑADOR COMUNICACIONAL MULTIMEDIA - DISEÑADOR UX

PERFIL

Sov un Diseñador Comunicacional Multimedia con experiencia en branding e identidad visual, enfocado en soluciones gráficas creativas y contextualizadas en interculturalidad y sensibilidad. Actualmente, estudio diseño UX/UI con el objetivo de crear experiencias digitales ayuden a las personas. Soy una persona creativa y proactiva, con habilidades de trabajo equipo y gestión de proyectos.

IDIOMAS

Inglés B1: Nivel intermedio

HABILIDADES

TÉCNICA

- ADOBE ILLUSTRATOR
- ADOBE PHOTOSHOP
- ADOBE AFTER EFFECTS
- WORDPRESS
- OFFICE NIVEL USUARIO
- BLENDER
- FIGMA

DISEÑO

- USER RESEARCH
- WIREFRAMING
- ESTUDIOS DE USABILIDAD
- PRESENTACIÓN
- CREACIÓN DE PROTOTIPOS

COLABORACIÓN

- COMUNICATIVO
- DAR CRÍTICA Y COMENTARIOS SOBRE EL DISEÑO
- ORIENTACIÓN AL DETALLE
- EXPERIENCIA EN TRABAJO REMOTO

EXPERIENCIA LABORAL

DISEÑADOR GRÁFICO FREELANCE

// ABR 2021 - PRESENTE

ESTUDIO DE DISEÑO INDEPENDIENTE

ONLINE

Diseño gráfico (logotipos, identidad visual, publicidad, packaging), tipografía, diseño web (WordPress, HTML, CSS), animación y multimedia, comunicación visual y artes gráficas (procesos de impresión, acabados, materiales, entre otros).

PRÁCTICA DISEÑADOR MULTIMEDIA

// MAY 2020 - JUL 2020

FUNDACIÓN SUPERACIÓN DE LA POBREZA

ARICA, CHILE

Diseño de logotipos, packaging, estampados, etiquetas y afiches para pymes en la localidad de Socoroma.

PRÁCTICA DISEÑADOR MULTIMEDIA

// JUN 2017 - NOV 2017

RECISAM

ARICA, CHILE

Elaboración de material gráfico para el Primer Congreso Científico de Investigación de la Facultad de Ciencias de la Salud y Medicina.

EDUCACIÓN

GOOGLE

CERTIFICADO DISEÑO UX

ONLINE

// JUL 2023 - NOV 2023

Completé una formación rigurosa diseñada para la preparación laboral de nivel inicial. Los 15 módulos incluían temas como: Fundamentos de investigación UX, diseño inclusivo, prototipos de baja y alta fidelidad, y herramientas como Figma.

MOVISTAR - FUNDACIÓN TELEFÓNICA

// ENE 2023 - ABR 2023

DIPLOMADO DISEÑO Y PROGRAMACIÓN WEB

OINLIIN

Conocimiento en herramientas para crear sitios web, utilizando HTML y HTML5, hojas de estilo y JavaScript, junto a WordPress, utilizando plantillas prestablecidas.

UNIVERSIDAD DE TARAPACÁ

// MAR 2016 - MAR 2021

DISEÑO MULTIMEDIA

ARICA, CHILE

Título Diseñador Comunicacional Multimedia, Grado Bachiller en comunicación Visual, Licenciado en Diseño Multimedia.